【裁判字號】    95,易,80
【裁判日期】    950412
【裁判案由】    
【裁判全文】
臺灣基隆地方法院刑事判決
公  訴  人  臺灣基隆地方法院檢察署檢察官
被      告  乙○○
上列被告因違反毒品危害防制條例案件，經檢察官提起公訴（95
年度毒偵字第319 號），被告就被訴事實為有罪之陳述，本院合
議庭裁定由受命法官獨任進行簡式審判程序審理，判決如下：
    主  文
乙○○連續施用第二級毒品，累犯，處有期徒刑捌月。
    事  實
一、乙○○前因施用毒品案件，先後經臺灣台北地方法院以88年
    度毒聲字第1266號、臺灣板橋地方法院以88年度毒聲字第65
    02號裁定經送觀察、勒戒後，均因認無繼續施用毒品之傾向
    ，分別經臺灣台北地方法院檢察署檢察官於民國88年7 月19
    日以88年度偵字第3577號為不起訴處分、臺灣臺灣板橋地方
    法院檢察署檢察官於88年11月11日以88年度毒偵字第1340號
    為不起訴處分確定。又因轉讓第二級毒品安非他命及持有第
    二級毒品大麻案件，經臺灣高等法院於89年10月12日以89年
    度上訴字第2319號分別判處有期徒刑1年10月、7月，應執行
    有期徒刑2年3月確定。復因施用毒品案件，經臺灣板橋地方
    法院以90年度毒聲字第1317號裁定令入戒治處所施以強制戒
    治（經臺灣高等法院以90年度毒抗字第288 號駁回抗告確定
    ），嗣同院以90年度毒聲字第2831號裁定停止戒治，於90年
    8 月14日出戒治處所，戒治期間迄91年1 月11日屆滿，該次
    犯行並由臺灣板橋地方法院檢察署檢察官以89年度毒偵字第
    36 51 號聲請簡易判決處刑，嗣經臺灣板橋地方法院於89年
    10月30日以89年度板簡字第1834號判處有期徒刑6 月，如易
    科罰金以300 元折算1 日確定，且於90年9 月28日經臺灣高
    等法院就上開三罪裁定合併應執行有期徒刑2 年8 月，迄92
    年4 月21日假釋付保護管束，至92年12月13日保護管束期滿
    ，未經撤銷假釋，其未執行之刑以已執行論，而視為執行完
    畢。再因施用毒品案件，經臺灣板橋地方法院檢察署檢察官
    以90 年 度毒偵字第1116號聲請簡易判決處刑，並經臺灣板
    橋地方法院於90年5 月22日以90年度板簡字第838 號判處有
    期徒刑6 月，如易科罰金以300 元折算1 日確定。又因施用
    第一、二級毒品案件，經臺灣台北地方法院檢察署檢察官以
    93年度毒偵字第177 0 號提起公訴，並經臺灣台北地方法院
    於94 年10 月7 日以94年度訴字第192 號判處有期徒刑8 月
    、7 月，應執行有期徒刑1 年2 月確定。詎其仍未戒除毒癮
    ，明知甲基安非他命業經公告列為毒品危害防制條例之第二
    級毒品，不得非法持有、施用，仍基於施用第二級毒品海洛
    因之概括犯意，於上開強制戒治執行完畢釋放後5 年內即自
    94年11 月5日某時起至同年12月20日下午某時止，連續在其
    位於臺北市○○街241 巷1 弄8 號2 樓居處等地，以將甲基
    安非他命放入自製吸食器內用火燒烤吸其煙霧之方式，施用
    第二級毒品甲基安非他命多次，平均約每日施用1 次。嗣於
    94年12 月21 日10時30分許，為警在其友人陳春彬位於基隆
    市○○路253 巷55號住處內查獲，並經其同意採取其排放之
    尿液送請鑑定結果，呈甲基安非他命陽性反應而查悉上情。
二、案經基隆市警察局第三分局報請臺灣基隆地方法院檢察署檢
    察官偵查起訴。
    理  由
一、本件被告乙○○（下稱被告）所犯為毒品危害防制條例第10
    條第2 項之施用第二級毒品罪，非死刑、無期徒刑、最輕本
    刑為3 年以上有期徒刑之罪，或高等法院管轄第一審之案件
    ，被告於本院準備程序中，就被訴事實為有罪之陳述，經告
    以簡式審判程序之旨，並聽取檢察官、被告之意見後，本院
    合議庭裁定由受命法官進行簡式審判程序，是本件之證據調
    查，依刑事訴訟法第273條之2規定，不受同法第159條第1項
    、第161條之2、第161條之3、第163條之1及第164條至第170
    條規定之限制，合先敘明。
二、上揭連續施用第二級毒品之事實，業據被告於警詢及本院審
    理時均坦承不諱，且被告為警於94年12月21日採取其親自排
    放之尿液送請臺灣昭信科技顧問股份有限公司，經以氣相層
    析質譜儀分析法確認檢驗結果，呈甲基安非他命陽性反應，
    此有基隆市警察局第三分局偵辦毒品案件尿液檢體對照表及
    上開公司95年1 月12日出具之「濫用藥物尿液檢體檢驗報告
    」在卷可稽；而以該公司所用之氣相層析質譜儀分析法之精
    確度而論，應可剔除「偽陽性反應」之可能（行政院國軍退
    除役官兵輔導委員會臺北榮民總醫院83年3 月1 日北總內
    字第01 855號、同年4 月7 日北總內字第03059 號函參照
    ），該檢驗結果自可憑信，足認被告上開自白與事實相符，
    堪信為真實。再者，被告有如事實欄所載因施用毒品案件，
    先後經觀察勒戒、不起訴處分、強制戒治、起訴、聲請簡易
    判決處刑、科刑之情形，有臺灣高等法院被告全國前案紀錄
    表、臺灣板橋地方法院檢察署檢察官89年度毒偵字第3651號
    、90年度毒偵字第1116號聲請簡易判決處刑書、93年度毒偵
    字第1770號起訴書、臺灣台北地方法院94年度訴字第192 號
    刑事判決書等件附卷足佐，綜上所述，事證明確，被告於前
    揭強制戒治執行完畢釋放後5 年內再犯毒品危害防制條例第
    10 條 第2 項之施用第二級毒品犯行，洵堪認定，應依法論
    科。
三、查甲基安非他命為毒品危害防制條例第2 條第2項第2款所規
    定之第二級毒品，被告予以施用，核其所為，係犯同條例第
    10條第2 項之施用第二級毒品罪。被告施用毒品期間持有第
    二級毒品之低度行為，為施用之高度行為所吸收，不另論罪
    。又被告上開連續多次施用第二級毒品犯行，時間緊接，手
    法相同，觸犯構成要件同一之罪名，顯係基於概括犯意反覆
    為之，為連續犯，應依刑法第56條規定，論以連續施用第二
    級毒品罪，並依法加重其刑。末查，被告曾有犯罪事實所載
    犯罪之科刑及刑之執行完畢情形，有臺灣高等法院被告前案
    紀錄表在卷可稽，其5 年內再犯有期徒刑以上之本罪，為累
    犯，應依法加重其刑，並遞加之。爰審酌被告前經觀察勒戒
    、強制戒治程序、徒刑執行完畢後，猶不知戒惕，復再施用
    第二級毒品，無視於毒品對於自身健康之戕害及國家對於杜
    絕毒品犯罪之禁令，顯無戒斷之決心，然念及其前開犯罪係
    戕害自身，尚未害及他人，且犯罪後復坦承犯行，態度尚佳
    等一切情狀，量處如主文所示之刑，以資儆懲。
據上論斷，應依刑事訴訟法第273條之1第1項、第299 條第1項前
段，毒品危害防制條例第10條第2項，刑法第11條前段、第56條、
第47條，判決如主文。
本案經檢察官甲○○到庭執行職務。
中    華    民    國    95    年    4    月    12      日
                  刑事第二庭  法  官   許心
以上正本證明與原本無異。
對於本件判決如有不服，應於收受送達後10日內，向本院提出上
訴書狀，上訴於臺灣高等法院，並按他造當事人之人數附具繕本
。
                               書記官  鄧順生
中    華    民    國    95    年    4     月    12    日
附錄本判決論罪之法條：
毒品危害防制條例第10條第2項
施用第二級毒品者，處3年以下有期徒刑。


司法院資訊處製作；財團法人民間司法改革基金會備份。
